臺灣彰化地方法院員林簡易庭民事判決
111年度員小字第196號
原      告  謝宜穎  
            林柚均  
被      告  劉俊宏  

上列被告因毀棄損壞案件（本院110年度簡字第1538號），經原
告提起請求損害賠償之刑事附帶民事訴訟，並由本院刑事庭裁定
移送前來（本院110年度簡附民字第81號），本院於民國111年9
月27日言詞辯論終結，判決如下：
    主      文
一、被告應給付原告謝宜穎新臺幣1萬4,560元，及自民國110年1
    1月4日起至清償日止，按週年利率百分之5計算之利息。
二、被告應給付原告林柚均新臺幣5,000元，及自民國110年11月
    4日起至清償日止，按週年利率百分之5計算之利息。
三、原告謝宜穎、林柚均其餘之訴均駁回。
四、訴訟費用新臺幣1,000元由原告謝宜穎、林柚均負擔。
五、本判決第一、二項得假執行。　　
    事實及理由
一、被告於民國110年3月28日上午6時36分許，騎乘車牌號碼000
    -000號機車，行駛在彰化縣大村鄉中山路之外側車道，適有
    原告林柚均駕駛原告謝宜穎所有之車牌號碼000-0000號自用
    小客貨車搭載原告謝宜穎，沿彰化縣大村鄉中山路同向行駛
    在被告之左後側，於超越被告之前揭機車時按鳴喇叭，被告
    因此有所不滿，遂騎乘前揭機車追逐前揭貨車，嗣於同日上
    午6時38分許，原告林柚均駕駛前揭貨車搭載原告謝宜穎，
    行駛至彰化縣員林市莒光路與新生路之交岔路口時，被告即
    將前揭機車停駛在前揭貨車前方，並下車步行至前揭貨車之
    駕駛座旁，就上述遭按鳴喇叭一事理論，理論過程中，被告
    竟基於毀損之犯意，持安全帽敲打前揭貨車之駕駛座車門，
    造成該車門鈑金刮損之事實，業經被告於本院刑事庭審理時
    坦承不諱（見111簡上32卷第57頁），核與原告謝宜穎、林
    柚均於警詢、偵訊時以證人身分所為之證述相符（見110偵5
    932卷第13至19、69、70頁），並有現場照片、監視器與行
    車紀錄器錄影畫面翻拍照片、車輛詳細資料報表在卷可稽（
    見110偵5932卷第21至33頁），且被告亦因上開事實，經本
    院刑事庭以110年度簡字第1538號、111年度簡上字第32號判
    決其涉犯毀損他人物品罪有罪確定，亦有該案刑事判決存卷
    可參（見本院卷第13至16、133至138頁），故原告謝宜穎、
    林柚均主張被告有故意毀損原告謝宜穎所有之前揭貨車，並
    因此導致原告謝宜穎、林柚均無法即時前往辦理佛事一節，
    應堪認定屬實。
二、損害賠償之範圍：
（一）就原告謝宜穎請求之前揭貨車維修費新臺幣（下同）9,56
      0元、不能辦理佛事損害5,000元，及原告林柚均請求之不
      能辦理佛事損害5,000元（見本院卷第91、119頁），被告
      既已陳稱：其均願意賠償等語（見本院卷第176頁），而
      不予以爭執，則原告謝宜穎、林柚均依民法第184條第1項
      前段之規定，請求被告賠償此等維修費、不能辦理佛事損
      害，應予准許。
（二）就慰撫金：
　　　雖原告謝宜穎主張：因被告毀損其所有之前揭貨車，及對
      其表示「我就是要堵你們，不讓你們去工作，要跟你們耗
      」等恐嚇言語，造成其停留在現場達40分鐘以上，已妨害
      其財產權及自由權，並致其身心痛苦，故其請求被告賠償
      慰撫金3萬5,000元等語（見本院卷第91、153、177頁），
      及原告林柚均主張：因被告對其表示「你若不下車，我要
      將汽車前後窗全部敲破」、「你敢開車走，我就把你的車
      窗全砸爛」等恐嚇言語，強硬要求其下車，造成其停留在
      現場達40分鐘以上，已妨害其自由權，並導致其身心痛苦
      ，故其請求被告賠償慰撫金3萬5,000元等語（見本院卷第
      119、147、177頁），然已為被告所否認，辯稱：其並無
      對原告謝宜穎、林柚均表示前揭言語等語（見本院卷第17
      6頁）。經查：
   1、按不法侵害他人之身體、健康、名譽、自由、信用、隱私
      、貞操，或不法侵害其他人格法益而情節重大者，被害人
      雖非財產上之損害，亦得請求賠償相當之金額，民法第19
      5條第1項前段定有明文。因此，得請求非財產上之損害賠
      償者，以法條列舉之身體、健康、名譽、自由、信用、隱
      私、貞操，或不法侵害其他人格法益而情節重大者為限，
      如是財產上之損害，即使損失重大致被害人有感情上之痛
      楚，亦不得依前揭規定請求精神上慰撫金。因被告毀損原
      告謝宜穎所有之前揭貨車，僅侵害原告謝宜穎之財產法益
      ，而非人格法益，故縱使原告謝宜穎因此煩憂苦惱，亦不
      生賠償非財產上損害之問題，因此，原告謝宜穎以前揭貨
      車受損為由，依民法第184條第1項前段之規定，請求被告
      賠償慰撫金，並非有據。
   2、原告謝宜穎、林柚均固指訴被告有為前揭言語，然其等於
      警詢、偵訊時除陳稱：被告有說「不要讓你們走」、「下
      車」等語外（見110偵5932卷第14、18、69頁），原告謝
      宜穎、林柚均於警詢、偵訊時並未有一語提及被告曾為前
      揭其餘言語（見110偵5932卷第13至19、69、70頁），則
      被告是否確有對原告謝宜穎、林柚均為前揭其餘言語，已
      有疑義；況且，依原告謝宜穎、林柚均於警詢、偵訊時之
      陳述（見110偵5932卷第13至19、69、70頁），原告謝宜
      穎所有之前揭貨車遭被告持安全帽敲打後，原告謝宜穎、
      林柚均既尚會分別勸導被告「年輕人不要衝動、讓我們過
      」、「你站在快車道很危險」，嗣並均下車與被告理論，
      並在被告要求下，由原告謝宜穎負責報警，則原告謝宜穎
      、林柚均當時是否確有因此於精神上受有痛苦、畏懼等非
      財產上損害，亦誠有疑問，故原告謝宜穎、林柚均以被告
      有對其等表示前揭言語，導致其等身心痛苦為由，依民法
      第184條第1項前段之規定，請求被告賠償慰撫金，並非可
      採。
三、綜上所述，原告謝宜穎、林柚均依民法第184條第1項前段之
    規定，分別請求被告給付1萬4,560元（即：9,560元＋5,000
    元＝1萬4,560元）、5,000元，及均自刑事附帶民事訴訟起訴
    狀繕本送達翌日即110年11月4日（見110簡附民81卷第13頁
    ）起至清償日止，按週年利率百分之5計算之法定遲延利息
    ，為有理由，應予准許，逾此範圍之請求，則無理由，應予
    駁回。
四、關於假執行之說明：原告謝宜穎、林柚均勝訴部分是依小額
    程序為被告敗訴之判決，爰依民事訴訟法第436條之20之規
    定，依職權宣告假執行。
五、本件是原告謝宜穎、林柚均於刑事訴訟程序提起附帶民事訴
    訟請求損害賠償，經本院刑事庭依刑事訴訟法第504條第1項
    前段之規定裁定移送前來，而依同條第2項之規定，附帶民
    事訴訟本無徵收裁判費，惟因原告謝宜穎、林柚均所請求被
    告給付慰撫金3萬5,000元、3萬5,000元部分，已非附帶民事
    訴訟所得請求之範圍，原告謝宜穎、林柚均因此已繳納該部
    分之裁判費，而該部分嗣經本院為原告謝宜穎、林柚均敗訴
    之判決，故該部分之裁判費，自應由該部分敗訴之原告謝宜
    穎、林柚均自行負擔，併予敘明。
中　　華　　民　　國　　111 　年　　9 　　月　　30　　日
                  員林簡易庭  法  官  許嘉仁
以上正本係照原本作成。
如不服本判決，僅得以判決違背法令為理由提起上訴，並應於判
決送達後20日內向本院提出上訴狀（須按他造當事人之人數附繕
本）。如委任律師提起上訴者，應一併繳納上訴審裁判費。
中　　華　　民　　國　　111 　年　　9 　　月　　30　　日
        　　　　　　　        書記官  陳火典